臺灣高等法院臺中分院民事裁定　100年度抗字第258號
抗　告　人　傅子桓
　　　　　　傅子言
　　　　　　傅子耀
　　　　　　傅崑松
　　　　　　張美雲
　　　　　　傅仰民
　　　　　　傅銘偉
　　　　　　傅世佳
相　對　人　蕭素媛
上列抗告人與相對人間確定訴訟費用額事件，對於民國100年5月
18日臺灣彰化地方法院100年度事聲字第44號駁回異議之裁定，
提起抗告，本院裁定如下：
    主  文
抗告駁回。
抗告程序費用由抗告人負擔。
    理  由
一、按司法事務官處理事件所為之處分，與法院所為者有同一之
    效力。當事人對於司法事務官處理事件所為之終局處分，得
    於處分送達後10日之不變期間內，以書狀向司法事務官提出
    異議。司法事務官認前項異議有理由時，應另為適當之處分
    ；認異議為無理由者，應送請法院裁定之。法院認第1項之
    異議為有理由時，應為適當之裁定；認異議為無理由者，應
    以裁定駁回之，民事訴訟法第240之3條及第240之4條第1項
    、第2項、第3項分別定有明文。
二、本件抗告人曾於94年間，對相對人起訴，請求相對人賠償損
    害，該事件歷審判決結果如下：
１、原法院94年度重訴字第81號判決諭知：「確認原告（即抗告
    人，以下同）傅子桓、傅子言、傅子耀、傅崑南除繼承傅清
    甲、傅王買原有於被告（訴外人，以下同）清甲股份有限公
    司之股份外，另各持有被告清甲股份有限公司之股份參拾股
    ；原告（即抗告人，以下同）傅崑松除繼承傅清甲、傅王買
    原有於被告清甲股份有限公司之股份外，另持有被告清甲股
    份有限公司之股份貳拾股。被告（即相對人，以下同）蕭素
    媛應塗銷其與被告清甲股份有限公司於民國九十二年九月二
    十九日，以彰化縣北斗地政事務所收件字號九二年北登資字
    第○六四二五○號，就彰化縣北斗鎮○○○段四九四之二九
    九地號土地，面積七０三九平方公尺，所為之所有權移轉登
    記，及於民國九十二年十月七日，以彰化縣北斗地政事務所
    收件字號九二年北登資字第○六六○九○號，所為之共有物
    分割登記，及於民國九十二年十二月三日以彰化縣北斗地政
    事務所收件字號九二年北登資字第○八○八一○號，就彰化
    縣北斗鎮○○○段四九四之二九○地號、面積七一三平方公
    尺，同段四九四之二九一地號、面積一一二平方公尺，同段
    四九四之三○○地號、面積一０七九平方公尺，同段四九四
    之九三五地號、面積六四六平方公尺，同段四九四之九五八
    地號，面積一三三七平方公尺等土地所為之所有權移轉登記
    ，及於民國九十二年十二月十日以彰化縣北斗地政事務所收
    件字號九二年北登資字第○八四二四○號，就上開各該地號
    土地，所為之共有物分割登記；及於民國九十二年十月二十
    二日，就門牌號碼彰化縣北斗鎮○○里○○路十一巷九號之
    未保存登記建物，於彰化縣稅捐稽徵處（稅籍號碼：000
    00000000號）所為之納稅名義人變更登記。原告其
    餘之訴及假執行之聲請均駁回。訴訟費用由被告蕭素媛及清
    甲股份有限公司共同負擔。」
２、相對人（及清甲股份有限公司）對上述判決提起上訴，抗告
    人於上訴審為訴之追加及附帶上訴，本院96年度重上字第16
    號判決諭知：「上訴及附帶上訴均駁回。被上訴人追加之訴
    駁回。第二審訴訟費用由上訴人負擔。」
３、相對人（及清甲股份有限公司）對本院上開判決提起第三審
    上訴，由最高法院97年度台上字第1836號判決諭知：「原判
    決關於駁回上訴人蕭素媛就命其塗銷土地所有權移轉登記、
    分割登記及建物納稅義務人變更登記之上訴暨該訴訟費用部
    分廢棄，發回台灣高等法院台中分院。其他上訴駁回。第三
    審訴訟費用，關於駁回其他上訴部分，由上訴人負擔。」，
４、上述案件發回後，本院97年度重上更（一）第38號判決諭知
    ：「原判決關於命上訴人蕭素媛塗銷坐落彰化縣北斗鎮○○
    ○段第494之290、之299、之291、之300、之935、之958號
    等六筆土地所有權移轉登記、分割登記及其上未經保存登記
    之門牌彰化縣北斗鎮○○路11巷9號建物（稅籍號碼：00000
    000000號）納稅義務人變更登記部分暨訴訟費用之裁判（已
    確定部分除外），均廢棄。上開廢棄部分，被上訴人在原審
    之訴及本院追加之訴均駁回。第一、二審暨發回前第三審訴
    訟費用（已確定部分除外），由被上訴人（即抗告人等）負
    擔。」
５、抗告人對本院上開判決提起第三審上訴，由最高法院99年度
    台上字第464號民事裁定上訴駁回確定。
三、上述事件已確定，有執行力，相對人以伊於上述事件曾繳納
    第二審裁判費367,272元及第三審裁判費367,272元，合計73
    4,544元，此費用，依上述確定判決應由抗告人等負擔，而
    向原法院聲請裁定確定抗告人等應負擔之訴訟費用額。原法
    院司法事務官於100年3月23日，以100年度司聲字第37號裁
    定諭知：抗告人等應賠償相對人之訴訟費用額確定為新台幣
    7345 44元及遲延利息。
四、嗣抗告人等對原法院司法事務官所為之上述裁定聲明異議，
    原法院調閱上述歷審卷宗後，認為：以一訴主張數項標的者
    ，其價額合併計算之。但所主張之數項標的互相競合或應為
    選擇者，其訴訟標的價額，應依其中價額最高者定之。以一
    訴附帶請求其孳息、損害賠償、違約金或費用者，不併算其
    價額。民事訴訟法第77-2條定有明文。本件抗告人等於原審
    對相對人起訴，請求相對人賠償損害（案號：94年度重訴字
    第81號），抗告人具狀起訴，訴之聲明為：「（一）確認原
    告（即抗告人，以下同）傅子桓、傅子言、傅子耀、傅崑南
    除繼承傅清甲、傅王買原有於被告清甲股份有限公司之股份
    外，另各持有被告清甲股份有限公司之股份參拾股；原告傅
    崑松除繼承傅清甲、傅王買原有於被告清甲股份有限公司之
    股份外，另持有被告清甲股份有限公司之股份貳拾股。（二
    ）被告清甲股份有限公司、蕭素媛、傅嚴良、傅合卿應連帶
    給付原告傅子桓、傅子言、傅子耀、傅崑南新台幣（下同）
    918萬元；應連帶給付原告傅崑松612萬元，及均自本起訴狀
    繕本送達翌日起至清償日止，按年息百分之5計算之利息。
    （三）被告蕭素媛與清甲股份有限公司間就上開土地所為之
    共有物分割登記，及未保存登記建物所為納稅名義人變更登
    記，均應予塗銷。（四）被告蕭素媛與清甲股份有限公司就
    上開地所為之買賣債權行為、所有權移轉登記之物權行為，
    及未保存登記建物所為之贈與債權行為均應予撤銷」。抗告
    人等人之起訴狀第十點並載明「訴之聲明第一、二、三、四
    項之請求，分別係原告股東權益受損之損害賠償請求權，與
    保全原告股東權益之保全行為，是僅應就遭被告虛偽過戶之
    不動產價值作為訴訟標的之價額」等語，並載明訴訟標的價
    額為42,840,000元，原法院據此以裁定命抗告人等（即第一
    審原告）補繳裁判費388,992元。該事件經原法院判決後，
    相對人對原法院94年度重訴字第81號判決敗訴部分提起第二
    、三審上訴，其訴訟標的價額亦均係就判決所命相對人塗銷
    土地所有權移轉登記、分割登記及建物納稅義務人名義變更
    登記之部分核計訴訟標的價額為26,450,500元，並分別據以
    繳納裁判費367,272元，由此足見兩造就確認抗告人持有清
    甲股份有限公司股份數額部分均未併算其價額，此部分即無
    核計徵收裁判費可言，抗告人聲明異議後，原法院已依民事
    訴訟法第92條規定命異議人提出支出訴訟費用之計算書及釋
    明費用額之證書，抗告人等均仍未提出，原法院因而依據相
    對人提出之第二、三審裁判費收據，據以確定抗告人等應賠
    償相對人之訴訟費用額為73萬4,544元，及自該裁定送達之
    翌日起至清償日止，按週年利率百分之5計算之利息，駁回
    抗告人於原法院異議之聲明，核無不合。
五、抗告意旨雖指稱：上述事件，相對人並非全部勝訴，關於確
    認抗告人等人各持有之清甲股份有限公司之股份數額部分，
    依據最高法院97年台上字第1836號判決主文所示，相對人此
    部分之上訴，係為最高法院駁回上訴（即主文所載其他上訴
    駁回部分），此部分之訴訟費用應由相對人負擔，原裁定未
    注意及此，未算出此部分訴訟費用應由相對人負擔之金額，
    而將上述事件全部訴訟費用全由抗告人等負擔，即有未合，
    爰對原裁定提起抗告，求予廢棄等語。惟查抗告人等上述事
    件起訴時，其訴狀第十點已明確記載：「訴之聲明第一、二
    、三、四項之請求，分別係抗告人（即原告）股東權益受損
    之損害賠償請求權，與保全抗告人（即原告）股東權益之保
    全行為，是僅應就遭被告（即相對人）虛偽過戶之不動產價
    值作為訴訟標的之價額」等語，並載明訴訟標的價額為42,8
    40,000元，原法院據此以裁定命抗告人等（即第一審原告）
    補繳裁判費388,992元。該事件經原法院判決後，相對人對
    原法院94年度重訴字第81號判決敗訴部分提起第二、三審上
    訴，其訴訟標的價額亦均係就判決所命相對人塗銷土地所有
    權移轉登記、分割登記及建物納稅義務人名義變更登記之部
    分核計訴訟標的價額為26,450,500元，並分別據以繳納裁判
    費367,272元等情，已據原裁定說明如上述，確認抗告人等
    持有清甲股份有限公司之股數部分，既不另併計入訴訟標的
    之價額，而全案以塗銷土地及建物納稅義務人部分之土地價
    值作為訴訟標的價額，該塗銷土地及建物納稅義務人部分，
    抗告人等復均受上述確定判決敗訴確定，是原裁定認應由抗
    告人等賠償相對人之上述訴訟費用額，並無不當。再查原法
    院已限期通知抗告人等人依據民事訴訟法第92條第1項規定
    提出抗告人所稱就相對人敗訴部分而支出之訴訟費用計算書
    及證明文件，因抗告人等逾期均未提出，原法院始依民事訴
    訟法之相關規定，僅先就相對人一造之費用予以裁判（見原
    裁定理由三所載），且該裁定並另說明抗告人嗣後仍得另聲
    請確定其訴訟費用額（見原裁定理由三所載）。抗告人提起
    抗告，復未就此提出任何支出此部分費用之證據，是其抗告
    ，容非有據，應予駁回。
六、依民事訴訟法第495條之1第１項、第449條第1項、第85條第
    1項前段、第95條、第78條，裁定如主文。
中    華    民    國   100    年    6     月    30    日
                民事第二庭    審判長法  官  邱森樟
                                    法  官  翁芳靜
                                    法  官  謝說容
以上正本係照原本作成。
不得再抗告。
                                    書記官  黃薰慧
中    華    民    國   100    年    7     月    1     日
                                                      Ａ